---
format:
  pdf:
    include-in-header: 
      text: |
        \usepackage{graphicx}
    geometry:
      - top=30mm
      - left=25mm
      - right=25mm
      - bottom=30mm
execute:
  echo: false
  warning: false
editor: 
  markdown: 
    wrap: 72
---

\begin{titlepage}
\centering

% En-tête
{\normalsize École Nationale de la Statistique et de l'Analyse de l'Information \par}
\vspace{0.3cm}
{\normalsize ENSAI \par}

\vspace{1.5cm}

% Logo
\includegraphics[width=4cm]{ensai-logo.png}\par

\vspace{1.5cm}

% Titre principal
{\Huge Rapport d'analyse - Projet informatique 2A \par}
\vspace{0.5cm}
{\Large 1ère année \par}

\vspace{1.5cm}

% Sous-titre / Nom de l'application
{\LARGE \textbf{Concurrent SNCF} \par}

\vspace{2cm}

% Bloc Étudiants (aligné à gauche)
\begin{flushleft}
\large
\textbf{Étudiants :}\\
Adam BENAMER\\
Satya KREMER\\
Nathan TIATIA\\
Laurine LEROY\\
Lou-Ann CLEMENT\\
Nour NSIRI
\end{flushleft}

\vspace{0.1cm}

% Bloc Encadrant 
\begin{flushright}
\large
\textbf{Encadrant pédagogique :}\\
KEVIN LEROY
\end{flushright}


\vfill

% Année universitaire
{\normalsize Année universitaire 2026--2027 \par}

\end{titlepage}


# Introduction

# Diagramme d'architecture

```{r}

```


# Diagrammes d'activité 

## Administrateur

```{r}

```

## Client

```{r}

```

## Collaborateur

```{r}

```


# Diagramme de Gantt
```{mermaid}
gantt
    todayMarker off
    dateFormat DD-MM-YYYY
    axisFormat %d-%m
    title Diagramme de Gantt
    section Analyse du sujet
        Choix des foncionnalités : done, 26-08-2026, 17-09-2026
        Diagrammes : done, 04-09-2026, 13d
        Rédaction : done, 11-09-2026, 6d
        Rédaction : 13-11-2026, 21-11-2026
        Diaporama : 22-11-2026, 09-12-2026

    section Développement
        Classes : 18-09-2026, 1w
        Tests : 22-09-2026, 1w
        BDD + DAO : 29-09-2026, 09-10-2026
        Tests : 06-10-2026, 1w
        Service API : 13-10-2026, 23-10-2026
        Tests : 20-10-2026, 1w
        Fonctionnalités : 27-10-2026, 13-11-2026
        Tests : 03-11-2026, 10d
        Autres options : 13-11-2026, 21-11-2026
        Tests : 17-11-2026, 21-11-2026

    section Échéances
        Dossier d'analyse : milestone, crit, 17-09-2026, 20h
        Rapport final : milestone, crit, 21-11-2026, 20h
        Soutenance : milestone, crit, 09-12-2026, 1d

```


